# 关于母子公司间资产的划转问题

提问人：ethanfu 时间：2017-04-16 17:23:07
陈老师，
目前有一A公司，B公司，A公司100%持股B公司。A公司为管理公司，B公司为实际业务经营的公司。B公司在成立之初申请为小规模纳税人（原因为当时的财务负责人对一般纳税人和小规模纳税人的概念模糊）。 201X年度，B公司需要采购一台生产设备，价格为1000 万元。但由于自身为小规模纳税人，设备的进项税无法抵扣，且供应商需要立刻签订购买协议，没有给B公司留出申请一般纳税人的时间，因此由A公司代为采购。合同签订方、发票抬头都是A公司。货款已付，设备和发票在年底才能到（特别定制的设备）。
目前，B公司已经申请完成了一般纳税人资格。设备到货后，使用方也为B公司。A公司想无偿将设备划转给B公司。 根据上述内容的问题如下： 1 、A公司向B公司无偿划转该设备是否符合财税[2014]109号文的精神？ 2 、如果进行无偿划转，是否要参照国有资产的划转办法？既母公司借资本公积，贷转出设备。子公司反向做账。这样做账的话，会造成母公司的资本公积为负数，是否合理？为了避免使用资本公积科目，是否可以将该资产作价 1 元进行划转？ 3 、是否有其他方法，在不增加企业税负的情况下，将该固定资产由A公司转入B公司。（无法用该固定资产作为对子公司的出资）

回答人：chenyiwei
母公司无偿将资产划给子公司，在母公司个别报表层面应按划出资产的账面价值借记对子公司的长期股权投资成本，贷记相关资产科目；子公司应按划入资产在母公司的原账面价值借记相关资产科目，贷记资本公积，因此不会导致母公司个别报表层面资本公积为负数。税务问题建议咨询税务专业人士。